【裁判字號】    96,交易,682
【裁判日期】    970307
【裁判案由】    過失傷害
【裁判全文】
臺灣臺北地方法院刑事判決             96年度交易字第682號
公  訴  人  臺灣臺北地方法院檢察署檢察官
被      告  乙○○
選任辯護人  林哲健律師
上列被告因過失傷害案件，經檢察官聲請以簡易判決處刑（96年
度偵字第17444號），本院認為不宜以簡易判決處刑（96年度北
交簡字第2665號），改依通常程序審理，判決如下：
    主  文
乙○○因過失傷害人，處有期徒刑伍月，如易科罰金，以新臺幣
壹仟元折算壹日。
    事  實
一、乙○○於民國96年6月22日上午10時30分許，駕駛車號DRJ-6
    05號輕型機車沿臺北市○○○路○段由北往南行駛，本應於
    變換車道時，注意車輛行車動向及四周來車狀況，禮讓直行
    車先行，並留意與後車間之安全距離以避免碰撞，而依當時
    天候晴，日間有照明，路面乾燥、無缺陷、無障礙物，視距
    良好等外界客觀情狀，並無不能注意之情事，竟因欲向右停
    靠該路段128號，疏未注意與同向外側由甲○○（由檢察官
    另為不起訴之處分）駕駛之車號QTI-606號輕型機車保持安
    全距離，即超車欲行靠右，致其右側車身撞擊甲○○所騎機
    車之左前車身，甲○○因而人車倒地，受有頭部外傷、左側
    顳骨骨折、兩側大腦額葉挫傷出血、顳葉挫傷出血、左側中
    耳積血、右側肩胛骨骨折、左側坐骨神經痛等傷害。嗣員警
    據報前往處理，乙○○於警方尚不知其為肇事之人前，表明
    其為肇事者身分，自首犯罪並接受裁判。
二、案經甲○○訴由臺北市政府警察局中正第二報告臺灣臺北地
    方法院檢察署檢察官偵查，經檢察官聲請以簡易判決處刑，
    本院認為不宜以簡易判決處刑，改依通常程序審理。
    理  由
一、訊據被告乙○○矢口有上揭過失，辯稱：當時其係直行，是
    告訴人甲○○由後方追撞云云。經查：
 (一).本件事故之發生之經過，迭據證人即告訴人甲○○於警詢、
    偵查及本院審理時證述係因被告超車欲變換車道時，疏未注
    意後方來車動向，即行變換車道向右行駛，致被告機車右後
    排氣管部位，撞擊告訴人所騎機車之左前車身。並有交通事
    故現場圖、調查報告表各1份、雙方機車受損照片在卷可佐
    。又本件肇事主因係被告變換行向未注意後方來車，告訴人
    並無肇事因素，臺北市車輛行車事故鑑定委員會及覆議委員
    亦同此認定，有鑑定書及鑑定覆議意見書附卷可憑。足認
    本件事故係因被告過失所致。
 (二).被告雖辯稱其係直行而遭告訴人追撞云云，然依雙方機車受
    損照片觀之，告訴人之車損部位位於機車左側車身中段，若
    係告訴人騎車追撞被告之機車，其受損部位應係車頭部位而
    非車身中段。參以告訴人證稱其突然被撞後即昏迷不醒，醒
    來時已在加護病房，且告訴人及被告均稱雙方當時車速不快
    ，如係告訴人騎車追撞被告之機車，依常理告訴人應會緊急
    剎車，不會毫無反應之時間，亦不會不知發生何事。況被告
    於肇事當日於員警製作談話紀錄時亦稱其車子準備靠邊，於
    警詢時亦稱其係要到臺北市○○○路○段128號等語，而告訴
    人係騎車直行欲往臺北縣永和方向，並無變換車道之動機。
    是本件事故係肇因於被告變換車道時，疏未注意車輛行車動
    向及四周來車狀況，禮讓直行車先行，並留意與後車間之安
    全距離以避免碰撞所致。被告事後所辯應屬卸責之詞，要無
    可採。
 (三).又告訴人因本件車禍而受有如事實欄所載傷害之事實，有臺
    北市立聯合醫院和平院區診斷證明書可資參酌，且告訴人所
    受傷害與被告之過失行為間，亦有相當因果關係存在。本件
    事證明確，被告犯行堪予認定。
二、核被告所為，係犯刑法第284條第1項前段之過失傷害罪。被
    告犯罪後，於有偵查犯罪權限之公務員發覺其犯罪前，留在
    現場向前來處理車禍事宜之員警承認係其駕車發生前揭車禍
    並接受裁判之事實，有臺北市○○○○○道路交通事故肇事
    人自首情形紀錄表存卷可查，應依刑法第62條前段規定減輕
    其刑。爰審酌被告無前科紀錄、其違反駕駛人注意義務之過
    失程度、告訴人所受傷勢、被告於肇事後未能坦承疏失之態
    度、毫無悔意及尚未與告訴人達成和解等一切情狀，量處如
    主文所示之刑，並諭知易科罰金之折算標準。
據上論斷，應依刑事訴訟法第452條、第299條第1項前段，刑法
第284條第1項前段、第62條前段、第41條第1項前段，刑法施行
法第1條之1，判決如主文。
本案經檢察官林禎瑩到庭執行職務
中    華    民    國    97    年    3    月     7     日
                  刑事第十五庭  法  官  廖紋妤
如不服本判決，應於判決送達後10日內，向本院提出上訴狀。
以上正本證明與原本無異
中    華    民    國    97    年    3    月     7     日
                                 書記官  劉新怡
附錄本案論罪科刑法條：
中華民國刑法第284條第1項
因過失傷害人者，處6月以下有期徒刑、拘役或5百元以下罰金，
致重傷者，處 1 年以下有期徒刑、拘役或 5 百元以下罰金。


司法院資訊處製作；財團法人民間司法改革基金會備份。
